臺北高等行政法院裁定
                                      100年度簡字第385號
原      告  順浩科技股份有限公司
代  表  人  陳順治（董事長）住同上
被      告  新北市政府
代  表  人  朱立倫
上列當事人間勞動基準法事件，原告不服行政院勞工委員會中華
民國100 年3 月31日勞訴字第0990039171號訴願決定，提起行政
訴訟，本院裁定如下：
    主  文
原告之訴駁回。
訴訟費用由原告負擔。
    理  由
一、按「訴願之提起，應自行政處分達到或公告期滿之次日起30
    日內為之。」「訴願事件，提起訴願逾法定期間或未於訴願
    法第57條所定期間內補送訴願書者，應為不受理之決定。」
    訴願法第14條第1 項、第77條第2 款分別定有明文。次按行
    政訴訟法第4 條規定，提起撤銷訴訟應經訴願程序，故未經
    合法訴願程序而提起撤銷訴訟者，不符須經合法訴願之前置
    要件，其起訴為不合法，又不能補正，應依行政訴訟法第10
    7 條第1 項第10款裁定駁回之。是訴願逾期即未經合法的訴
    願程序，進而提起撤銷訴訟，不備起訴要件，為不合法，且
    不能補正，依首揭規定，行政法院應以裁定駁回原告之訴。
二、本件原告不服被告民國99年9 月30日北府勞安字第09909164
    072 號函（下稱原處分）提起訴願，經行政院勞工委員會10
    0 年3 月31日勞訴字第0990039171號訴願決定無理由駁回後
    ，遂提起本件行政訴訟，請求撤銷訴願決定及復查決定不利
    於原告部分。經查，原處分係99年10月4 日合法送達原告，
    有送達證書附於原處分卷可稽（原處分卷第21頁）。合法提
    起訴願期間為99年10月5 日至99年11月3 日，本件原告營業
    所所在地在新北市，不扣除在途期間，原告提起訴願之期間
    末日為99年11月3 日（星期三）；原告卻遲至99年11月5 日
    始提出訴願書經由被告向行政院勞工委員會提起訴願，有訴
    願書上被告總收文章日期戳記可憑（訴願卷第1 頁）。是本
    件訴願之提起，已逾法定不變期間，為法所不許。
三、綜上，本件訴願已逾期，訴願決定不予受理，核無不合。原
    告提起之本件行政訴訟不備起訴要件，並非合法，應予駁回
    。又本件因起訴不備要件而不合法，應予駁回，則原告主張
    之實體上理由，已毋庸審究，併此敘明。
四、依行政訴訟法第107 條第1 項第10款、第104 條、民事訴訟
    法第95條、第78條，裁定如主文。
中    華    民    國    100   年    7     月    13    日
                        臺北高等行政法院第三庭
                                      法  官     鍾啟煌
上為正本係照原本作成。
本件以訴訟事件所涉及之法律見解具有原則性者為限，始得於本
裁定送達後10日內向本院提出抗告狀（須按他造人數附繕本），
並經最高行政法院許可後方得抗告。
中    華    民    國    100   年    7     月    13    日
                                      書記官     吳芳靜